# КИРИЛЛ ТАРАСОВ

Россия, Москва · +7 (910) 763 07 83 tarasowkirill@gmail.com · k5ta.github.io

Мой опыт работы в сфере достаточно разнообразен: разработка архитектурных решений и реализация приложений, развертывание и мониторинг, руководство командой и общение с заказчиками. Легко осваиваю новый материал и не боюсь нетривиальных задач, поскольку именно эти вещи помогают развиваться в гораздо большее.

## ОПЫТ РАБОТЫ

## **OKTЯБРЬ 2020 – HACTOЯЩЕЕ ВРЕМЯ SOFTWARE ENGINEER,** CYBERTONICA

Разработка бэкенд части системы фрод-мониторинга, осуществление интеграции клиентов. Обмен опытом и обучение сотрудников. Общение со внутренними и внешними заказчиками, другими командами, участие в создании продуктовых задач.

#### **ФЕВРАЛЬ 2018 - ОКТЯБРЬ 2020**

#### TEAMLEAD AND SOFTWARE ENGINEER, ИНФОРИОН

Разработка ETL-приложений для работы с большими объемами данных. Проведение воркшопов и наставничество над новыми сотрудниками. Руководство командой разработки, формирование спринтов и приоритизация задач, общение с заказчиками и актуализация требований к продуктам.

## **ИЮНЬ 2017 – ДЕКАБРЬ 2017**

#### FRONTEND DEVELOPER, SPACETY

Разработка SPA с использованием Vue.js и React. Введение в эксплуатацию, тестирование и поддержка сайтов. Общение с заказчиками и дизайнерами.

## **ОБРАЗОВАНИЕ**

**СЕНТЯБРЬ 2015 – ИЮНЬ 2021** 

## КОМПЬЮТЕРНАЯ БАЗОПАСНОСТЬ, МГТУ ИМ. Н.Э.БАУМАНА

Специалист по защите информации (математические методы защиты информации). Красный диплом, средний балл – 5.0. Сфера научных интересов – распознавание и генерация изображений.

## ПРОФЕССИОНАЛЬНЫЕ НАВЫКИ

- Scala, Java, Python, JavaScript
- ELK, TICK, MongoDB, ClickHouse
- Puppet, Teamcity, Gitlab CI/CD
- Git, Mercurial
- Jira, Confluence, Redmine, Wekan
- Управление командой и умение работать в ней
- Постановка, декомпозиция и делегирование задач
- Тайм-менеджмент
- Ведение переговоров, умение слушать и аргументировать свою позицию
- Upper-Intermediate English

## ДРУГИЕ УВЛЕЧЕНИЯ

- Победитель Добровольного квалификационного экзамена (ДКЭ) в 2019 году
- Интересы экономика, путешествия в различных вариациях, бадминтон